【裁判字號】    90,交上訴,1
【裁判日期】    900214
【裁判案由】    公共危險
【裁判全文】
臺灣高等法院刑事判決                                九十年度交上訴字第一號
    上  訴  人
    即  被  告  甲○○
    選任辯護人  張家聲
右上訴人因公共危險案件，不服臺灣臺北地方法院八十九年度交訴字第八十二號，中
華民國八十九年十月三十一日第一審判決（起訴案號：臺灣臺北地方法院檢察署八十
九年度偵字第四六八○號），提起上訴，本院判決如左：
    主  文
上訴駁回。
    事  實
一、甲○○前有妨害自由前科，經最高法院判處有期刑三月，於民國（下同）八十九
    年十月十三日執行完畢（非累犯），八十九年一月六日晚間九日時許，駕駛車牌
    號碼ＤＥ─八二八九號自用小客車，行經台北市○○○路內側車道欲右轉光復北
    路行駛時，本應注意汽車行駛至交岔路口，其行進應遵守燈光號誌之指示，而依
    當時情形又非不能注意，竟疏未注意在其行進方向之燈光號誌已為圓形紅燈表示
    禁止通行，不得超越停止線或進入路口之情況下，闖紅燈貿然前行，致撞及甫行
    綠燈起步之丙○○所駕駛之車號ＬＳ－三一六二號自用小客車，使丙○○及其右
    後座乘客乙○○，因而受有左胸挫傷及右上臂挫傷之傷害（未據告訴）。詎甲○○駕駛上開動力交通工具肇事，致丙○○、乙○○受傷後，因心中緊張，而逕自
    逃逸，幸經路旁熱心民眾記下甲○○所駕汽車牌號告知丙○○，由丙○○向警報
    告，經警查知係甲○○肇事逃逸，而知上情。
二、案經台北市政府警察局松山分局移送台灣台北地方法院檢察署檢察官偵查起訴。
    理  由
一、訊據上訴人即被告甲○○矢口否認右開犯行，並辯稱：伊不知發生車禍，雖感到
    車子有晃動，以為是地上坑洞造成震動，被害人丙○○、乙○○雖指彼等因車輛
    擦撞而分別受有左胸挫傷及右上臂挫傷，惟依國軍松山醫院病歷記載，丙○○受
    傷係機車把手所致，而伊所駕車輛由左側與被害人車輛相撞，乙○○何能生有右
    上臂挫傷，是彼等受傷均非本件車禍所致，況伊車輛已保有車損險及第三人責任
    險，可向保險人申請理賠，殊無逃逸之必要云云。惟查，右揭關於被告駕駛動力
    交通工具即ＤＥ－八二八九號汽車在前述地點因闖紅燈肇事，致被害人受傷後逕
    自逃逸之事實，業據被害人丙○○、乙○○指述綦詳，並有記載本件事故發生情
    形之道路交通事故調查報告表一紙在卷足憑，而被害人丙○○、乙○○確因本件
    事故致受有前開傷害，有記載其受傷之國軍松山醫院附設民眾診療服務處診斷證
    明書二紙附卷足憑。依被害人丙○○供述：「當時我是在光復北路上等紅綠燈準
    備左轉民權東路，綠燈後我準備要起步尚未起步時，對方是民權東路要右轉光復
    北路過來撞到我，被告的左邊車頭撞到我左邊兩個門凹進去，當時兩個車門都凹
    進去，我沒辦法開門，是路人告訴我們車牌號碼，我們從另一邊的門出來，警察
    來時我們的車尚未移動過，我的左胸骨被車門撞進來受傷，乙○○坐右後座，左
    前臂淤清」（見原審卷第十五頁）；被告雖辯稱僅知車子晃動一下，不知發生車
    禍云云，查被害人車輛遭撞擊致車門內凹，衡情殊非僅輕微擦撞，被告應無不知
    情之理，況被害人亦與被告達成和解，亦無誣指之情。又致挫傷之原因甚多，遭
    外部撞擊即能造成，被害人丙○○於就診時即已主訴開車撞車左胸部不適，有急
    診護理評估表可參，此當為其挫傷之成因，松山醫院病歷記載傷害為機車把手所
    致，應屬誤會。乙○○坐於車內，因左側車身撞擊，其因而右傾致右上臂挫傷，
    亦合物理原理，故被害人之受傷應為本件車禍造成。另被告車禍肇事，非僅涉及
    民事理賠，尚有刑事責任，縱其車輛保有全險，足以理賠，仍有逃逸之動機。綜
    上，被告所辯，核屬卸責之詞，不足採信。本件事證已臻明確，被告犯行堪以認
    定。
二、核被告甲○○所為，係犯刑法第一百八十五條之四之駕駛動力交通工具肇事，致
    人死傷而逃逸罪。原審審酌被告智識程度、犯罪所生損害、犯後態度良好，與被
    害人已成立和解等一切情狀，依刑法第一百八十五條之四之規定，判處被告有期
    徒刑七月，認事用法殊無不合，被告上訴否認犯罪，非有理由，應予駁回。
據上論斷，應依刑事訴訟法第三百六十八條，判決如主文。
本案經檢察官柯麗鈴到庭執行職務。
中      華      民      國      九十      年      二      月    十四    日
                              臺灣高等法院刑事第五庭
                                  審判長法  官  曾  德  水
                                        法  官  林  立  華
                                        法  官  楊  貴  雄
右正本證明與原本無異。
如不服本判決應於收受送達後十日內向本院提出上訴書狀，其未敘述上訴之理由者並
得於提起上訴後十日內向本院補提理由書（均須按他造當事人之人數附繕本）。
                                        書記官  何  瓊  芳
中      華      民      國      九十      年      二      月    十六    日
附錄：本判決論罪科刑法條全文
刑法第一百八十五條之四：
駕駛動力交通工具肇事，致人死傷而逃逸者，處六月以上五年以下有期徒刑。


司法院資訊處製作；財團法人民間司法改革基金會備份。
